最高法院刑事判決　　　　　　九十四年度台上字第四九一０號
　　上　訴　人　甲○○
　　　　　　　　　　　　18之4號3樓（另案在台灣台北監獄台
　　　　　　　　　　　　北分監執行中）
上列上訴人因違反毒品危害防制條例等罪案件，不服台灣高等法
院中華民國九十四年六月十五日第二審判決（九十四年度上訴字
第一二一一號，起訴案號：台灣板橋地方法院檢察署九十三年度
毒偵緝字第四０三號、九十三年度偵緝字第一四九四號），提起
上訴，本院判決如下：
    主  文
上訴駁回。
    理  由
甲、第一級毒品部分：
按刑事訴訟法第三百七十七條規定，上訴於第三審法院，非以判
決違背法令為理由，不得為之。是提起第三審上訴，應以原判決
違背法令為理由，係屬法定要件。如果上訴理由書狀並未依據卷
內訴訟資料，具體指摘原判決不適用何種法則或如何適用不當，
或所指摘原判決違法情事，顯與法律規定得為第三審上訴理由之
違法情形，不相適合時，均應認其上訴為違背法律上之程式，予
以駁回。本件上訴意旨略稱：原判決認定上訴人施用毒品，嗣於
民國九十二年十一月十日凌晨零時三十分許，經警至台北縣蘆洲
市○○路五十六號香奈爾汽車旅館三一一室查察，上訴人因故未
在，僅其女友江美靜在場，而為警扣得上訴人所有第一級毒品海
洛因四包等語。惟警方於上揭時地，除查扣毒品外，並同時查獲
上訴人所持有之槍、彈等物，上訴人收受寄藏槍、彈之主因，僅
係防止遭受侵害，且既為同時地所查獲，自屬裁判上一罪，乃原
判決既未於事實欄詳為記載上揭違反槍砲彈藥刀械管制條例之情
事，理由欄內亦未加以說明，自屬違法。又上訴人非法持有槍彈
案件，業經最高法院九十四年度台上字第四六八八號駁回上訴在
案，本案與該案件既有裁判上一罪之關係，即應為該案判決效力
所及，原判決未為免訴之諭知，亦有違誤云云。
惟查原判決認定上訴人有施用第一級毒品海洛因犯行，係以上訴
人偵審中坦承施用海洛因等語，且上訴人為警查獲後經警採集之
尿液檢體，確呈鴉片類、嗎啡、可待因陽性反應，有台灣檢驗科
技股份有限公司九十三年三月十八日濫用藥物尿液檢驗報告、台
灣尖端先進生技醫藥股份有限公司九十三年九月三十日濫用藥物
檢驗報告在卷可查，併有扣案之毒品海洛因等證物，為論處上訴
人罪刑之依據，並說明：海洛因經注射或吸入人體後，約百分之
八十於二十四小時內自尿中排出，被告尿液檢體既有鴉片類等之
陽性反應，而該結果且曾採氣相層析質譜儀法進行確認，已足排
除因服用藥物導致毒品偽陽性反應之可能，上訴人施用第一級毒
品罪洵堪認定等語。其推理論斷衡諸經驗法則、論理法則、證據
法則等皆無違背。又依卷證記載，警方於九十二年十一月十日凌
晨零時三十分許，在台北縣蘆洲市○○路五十六號香奈爾汽車旅
館三一一室內，除查扣上訴人所持有之毒品海洛因外，又查扣上
訴人所持有之以色列製軍用九０手槍一把（含彈匣）、制式九０
手槍子彈十一顆、彈殼一顆等物，惟持有槍、彈與施用第一級毒
品罪間，罪質本不相同，並無因同時為警查扣毒品、槍彈，即認
上開案件間即有裁判上一罪之關係，且上訴人復又未陳明其持有
槍、彈如何足認與施用第一級毒品罪間有裁判上或實質上一罪之
理由，其徒憑己意，認本案與其違反槍砲彈藥刀械管制條例案件
間有裁判上一罪之關係，本案應為違反槍砲彈藥刀械管制條例案
件既判力所及云云，指摘原判決違背法令，自與法律規定得為第
三審上訴理由之違法情形不相適合。綜上說明，應認此部分上訴
違背法律上之程式，予以駁回。
乙、施用第二級毒品罪部分：
按刑事訴訟法第三百七十六條所列各罪之案件，經第二審判決者
，不得上訴於第三審法院，法有明文。本件上訴人施用第二級毒
品罪部分，第一審法院係依毒品危害防制條例第十條第二項之罪
論處罪刑，核屬刑事訴訟法第三百七十六條第一款之案件，依首
開說明，既經第二審判決，自不得上訴於第三審法院，上訴人竟
對此部分提起上訴，顯為法所不許，應併予駁回。
據上論結，應依刑事訴訟法第三百九十五條前段，判決如主文。
中　　華　　民　　國　九十四　年　　九　　月　　八　　日
                      最高法院刑事第八庭
                          審判長法官  呂　潮　澤
                                法官  吳　昆　仁
                                法官  孫　增　同
                                法官  趙　文　淵
                                法官  吳　　　燦
      本件正本證明與原本無異
                                      書  記  官
中　　華　　民　　國　九十四　年　　九　　月　 十二 　日
                                                      Ｔ
